# 请教陈版，关于研发费用加计扣除及自行研发的无形资产的理解？

提问人：a1234gxp 时间：2021-08-02 22:33:00
1.研发费用的加计扣除属于暂时性差异还是永久性差异？结合准则该如何理解？（这个应该是永久性差异
2.自行研发的无形资产确认时产生的可抵扣暂时性差异由于无形资产确认时既不影响会计利润也不影响应纳税所得额，所以是不确认的。这句话该如何理解？个人认为自行研发的无形资产确认时产生的是永久性差异。为什么准则上说是暂时性差异？

回答人：chenyiwei
1 、现行的所得税会计准则中没有“永久性差异”的概念。按照以往的利润表观点，加计扣除金额可以算作永久性差异。但在现在的会计准则下，如果研发支出的加计扣除递延到以后期间的，则一样属于暂时性差异（计税基础大于账面价值）。
2 、现在的暂时性差异概念，是从资产、负债的账面价值和计税基础存在差异的角度定义的，而不是看同一损益项目在会计和税务上计入损益的期间存在差异。